tr: Hayvanlar ve Evcil Hayvan Ürünleri > Evcil Hayvan Ürünleri > Evcil Hayvan Atık Poşeti Kutuları ve Tutucuları: El Feneri Dağıtıcılar; Standart Dağıtıcılar ve Tutucular; Depolama Dağıtıcıları
pt-BR: Animais e produtos para animais de estimação > Suprimentos para animais de estimação > Suportes e porta-saquinhos de lixo para animais: Dispensadores com lanterna; Dispensadores e suportes padrão; Dispensadores de armazenamento
el: Ζώα και προμήθειες για κατοικίδια ζώα > Προμήθειες για κατοικίδια ζώα > Διανομείς & θήκες για σακούλες απορριμμάτων για κατοικίδια ζώα: Διανομείς με φακό; Τυπικοί διανομείς & θήκες; Διανομείς αποθήκευσης
sv: Djur och tillbehör till husdjur > Tillbehör till husdjur > Dispenser och hållare för avföringspåsar för husdjur: Ficklampsautomater; Standardautomater och hållare; Förvaringsautomater
vi: Đồ dùng cho động vật & thú cưng > Đồ dùng cho thú cưng > Thùng đựng và chia túi đựng rác của thú nuôi: Hộp đựng túi hốt phân có đèn pin; Hộp đựng và chia túi đựng tiêu chuẩn; Thùng đựng túi hốt phân
lt-LT: Gyvūnai ir prekės naminiams gyvūnams > Prekės naminiams gyvūnams > Maišelių naminių gyvūnų išmatoms dalytuvai ir laikikliai: Dalytuvai su žibintuvėliu; Standartiniai dalytuvai ir laikikliai; Saugojimo dalytuvai
fr: Animaux et articles pour animaux de compagnie > Articles pour animaux de compagnie > Distributeurs et supports de sacs à déjections pour animaux de compagnie: Distributeurs avec lampe de poche; Distributeurs et supports standards; Distributeurs avec stockage
th: อุปกรณ์สำหรับสัตว์และสัตว์เลี้ยง > อุปกรณ์สัตว์เลี้ยง > ที่จ่ายและที่ตั้งถุงขยะสำหรับสัตว์เลี้ยง: ที่จ่ายติดไฟฉาย; ที่จ่ายและที่วางมาตรฐาน; ที่จ่ายแบบจัดเก็บ
pt-PT: Artigos para animais e animais estimação > Artigos para animais > Suportes e distribuidores de sacos do lixo para animais de estimação: Lanternas com dispensador; Suportes e distribuidores padrão; Dispensadores de armazenamento
es: Productos para mascotas y animales > Productos para mascotas > Contenedores y dispensadores de bolsas de excrementos: Dispensadores con linterna; Dispensadores y contenedores estándar; Dispensadores con almacenamiento
nb: Produkter til dyr og husdyr > Husdyrprodukter > Dispensere og holdere til avfallsposer for husdyr: Lommelyktdispensere; Standarddispensere og -holdere; Oppbevaringsdispensere
sl-SI: Živali in pripomočki za hišne ljubljenčke > Pripomočki za hišne ljubljenčke > Podajalniki in držala za vrečke za odstranjevanje iztrebkov hišnih ljubljenčkov: Podajalniki s svetilko; Standardni podajalniki in držala; Podajalniki za shranjevanje
zh-TW: 動物/寵物補給品 > 寵物用品 > 環保拾便袋專用站: 手電筒拾便袋專用站; 標準拾便袋專用站; 儲存箱
nl: Dieren > Benodigdheden voor huisdieren > Afvalzakdispensers en -houders voor huisdieren: Zaklampdispensers; Standaard dispensers en houders; Opslagdispensers
zh-CN: 动物/宠物用品 > 宠物用品 > 宠物拾便器/拾便袋收纳箱/盒: 手电筒照明拾便袋; 标准拾便袋收纳箱/盒; 拾便收纳袋
ja: ペット・ペット用品 > ペット用品 > ペット用トイレ袋ディスペンサー・ホルダー: フラッシュライト付きディスペンサー; 標準ディスペンサー・ホルダー; ストレージディスペンサー
ko: 동물/반려동물 용품 > 반려동물 용품 > 반려동물 배변봉투함/디스펜서: 손전등 디스펜서; 표준형 배변봉투함/디스펜서; 보관용 디스펜서
de: Tiere & Tierbedarf > Haustierbedarf > Spender & Halterungen für Kotbeutel: Taschenlampenspender; Standardspender und -Behälter; Aufbewahrungsspender
ro-RO: Animale și articole pentru animale de companie > Articole pentru animale de companie > Dozatoare și suporturi pentru pungi igienice pentru animale de companie: Dozatoare portabile; Dozatoare și suporturi standard; Dozatoare pentru depozitare
bg-BG: Артикули за животни и домашни любимци > Артикули за домашни любимци > Диспенсъри и държачи на торбички за отпадъци: Диспенсъри с фенерче; Стандартни диспенсъри и държачи; Диспенсъри за съхранение
pl: Zwierzęta i artykuły dla zwierząt > Artykuły dla zwierząt > Pojemniki i dozowniki z torebkami na odchody: Pojemniki na woreczki z latarką; Standardowe dozowniki i pojemniki; Dozowniki do przechowywania
da: Dyr og tilbehør til kæledyr > Tilbehør til kæledyr > Dispensere og stativer til hundeposer: Lommelygtedispensere; Standarddispensere og holdere; Opbevaringsdispensere
hu: Állatok és kisállatkellékek > Háziállat-kellékek > Háziállat-hulladékzsákadagolók és -tartók: Zseblámpa-adagolók; Szabványos adagolók és tartók; Tárolódagolók
cs: Chovatelství > Potřeby pro domácí zvířata > Zásobníky a držáky sáčků na exkrementy domácích zvířat: Zásobníky na sáčky s baterkou; Standardní zásobníky a držáky; Skladovací zásobníky
en: Animals & Pet Supplies > Pet Supplies > Pet Waste Bag Dispensers & Holders: Flashlight Dispensers; Standard Dispensers & Holders; Storage Dispensers
it: Articoli per animali > Animali domestici - Articoli > Distributori e contenitori per sacchetti igienici: Dispenser con torcia elettrica; Dispenser e supporti standard; Dispenser di stoccaggio
sk-SK: Potreby pre zvieratá a domácich miláčikov > Potreby pre domácich miláčikov > Zásobníky a držiaky vriec na odpad pre domácich miláčikov: Zásobníky s osvetlením; Štandardné zásobníky a držiaky; Zásobníky
ru: Животные и товары для питомцев > Товары для домашних животных > Диспенсеры для пакетов для уборки за животными: Диспенсеры с фонариком; Стандартные диспенсеры; Диспенсеры для хранения
fi: Eläinten ja lemmikkieläinten tarvikkeet > Lemmikkieläinten tarvikkeet > Lemmikin kakkapussitelineet ja -pidikkeet: Taskulamppupussitelineet; Tavalliset pussitelineet ja -pidikkeet; Varastotelineet
hr-HR: Životinje i potrepštine za kućne ljubimce > Potrepštine za kućne ljubimce > Dispenzeri i držači vrećica za izmet kućnih ljubimaca: Dispenzeri vrećica za izmet sa svjetiljkom; Standardni dispenzeri i držači; Dispenzeri za pohranu